Inventaris van de archieven van de Nederlandse Ambassade te Pretoria en de Consulaten-Generaal in Zuid-Afrika te Johannesburg en Kaapstad, 1955-1974
Nationaal Archief, Den Haag
- AMBASSADE ZUID-AFRIKA TE PRETORIA, I.
  - Algemeen archief, A.
    - Culturele aangelegenheden, onderwijs, wetenschappen, voorlichting, 8.
      - Stukken betreffende de pagina-uitwisseling tussen de Nederlandse krant Trouw en het Zuid-Afrikaanse dagblad Die Burger., 1963 - 1965; 142
      - Stukken betreffende de nucleaire ontwikkelingen in Zuid-Afrika., 1963 - 1974; 143; 1 omslag
      - Stukken betreffende de apartheid als criterium voor het cultureel beleid in Zuid-Afrika., 1964; 144; 1 omslag
      - Stukken betreffende de instelling van een Nederlands ambassadebulletin voor de pers van Zuid-Afrika., 1964; 145; 1 omslag
      - Stukken betreffende de onthulling van het standbeeld van generaal J.C. Smuts, ex-premier van Zuid-Afrika., 1964; 146; 1 omslag
      - Stukken betreffende de verhoging van het bedrag van studiebeurzen welke Zuid-Afrika aan Nederlandse studenten aanbiedt in het kader van het Cultureel Verdrag tussen Zuid-Afrika en Nederland., 1964; 147; 1 omslag
    - Staatkunde, internationale organisaties, 9.
      - Staatkunde, 9.1.
        - Stukken betreffende de binnenlandse politiek van Zuid-Afrika., 1955; 148; 1 omslag
        - Stukken betreffende de pers in Zuid-Afrika., 1956 - 1964; 149; 1 omslag
        - Stukken betreffende het opmaken van jaarrapporten over de algemene ontwikkelingen in Zuid-Afrika., 1957 - 1974; 150-151; 1 pak en 1 omslag
          - Pretoria over de jaren 1956 - 1960, 1957 - 1961, 150; pak
          - Kaapstad over de jaren 1972 - 1974, 1974, 151
        - Stukken betreffende verslagen van dienstreizen door Zuid-Afrika van vertegenwoordigers van Nederlandse posten naar diverse plaatsen Zuid-Afrika., 1957 - 1974; 152-156; 5 omslagen
          - Consul-generaal te Kaapstad, 1957 - 1964, 152
          - Ambassadeur en de ambassaderaad, 1958, 153
          - Consul te Bloemfontein, 1959 - 1963, 154
          - Consul-generaal te Johannesburg, 1972 - 1974, 155
          - Ambassaderaad, 1973, 156
        - Stukken betreffende het congres van de Suid Afrikaanse Buro vir Rasse Aangeleenthede (SABA) op 26 - 27 september 1961 te Bloemfontein inzake de relatie tussen Engels en Zuid-Afrikaans sprekende Zuid-Afrikanen., 1960 - 1961; 157; 1 omslag
        - Stukken betreffende berichten over Nederland in de pers van Zuid-Afrika en vice versa., 1960 - 1964; 158; 1 omslag
        - Stukken betreffende de anti-Nederlandse acties van de heer Bourquin, secretaris van het Nederlandse Immigrantencomité te Johannesburg, in Zuid-Afrika., 1960 - 1966; 159-160; 2 omslagen
          - Algemeen, 1960 - 1966, 159
          - Gericht tegen de emigratieattaché te Pretoria, 1966, 160
        - Stukken betreffende het behartigen van de belangen van België en Luxemburg in Zuid-Afrika., 1965 - 1971; 161; 1 omslag
        - Stukken betreffende de moord op de premier van Zuid-Afrika, H. Verwoerd., 1966; 162; 1 omslag
        - Stukken betreffende de verhouding van de regering in Zuid-Afrika tot de pers in Zuid-Afrika., 1969 - 1973; 163; 1 omslag
        - Stukken betreffende bezoeken van ministers van Zuid-Afrika aan Nederland., 1973; 164; 1 omslag
        - Stukken betreffende het proces tegen C.F. Beyers Naudé, directeur van het Christelijk Instituut in Zuid-Afrika vanwege zijn weigering om te getuigen voor de Schlebusch-commissie., 1973 - 1974; 165; 1 omslag
        - Stukken betreffende het onderhouden van contacten met omringende landen door Zuid-Afrika., 1974; 166; 1 omslag
      - Internationale organisaties, 9.2.
        - Stukken betreffende de verhouding van Zuid-Afrika tot de Europese Economische Gemeenschap (EEG)., 1961 - 1974; 167-171; 5 omslagen
          - Rapportages van de handelsraden over Zuid-Afrika, 1961 - 1963, 167
          - Algemeen. 1961 - 1974, 168-169
            - 1961-1963, 168
            - 1970-1974, 169
          - Afgezegd bezoek van R. Dahrendorf, lid van de EEG-commissie, aan Zuid-Afrika, het EEG-associatiebeleid inzake de stabilisatie van grondstoffenopbrengsten en de betrekkingen tussen de EEG en de Afrikaanse, Caribische en Pacific-landen (ACP), 1972 - 1974, 170
          - Betrekkingen EEG met Lesotho en Swaziland, 1973, 171
        - Stukken betreffende de reacties in Zuid-Afrika op een schenking van Nederland aan het Defence and Aid Fund (DAF)., 1965; 172; 1 omslag
        - Stukken betreffende de verhouding van Zuid-Afrika tot de General Agreement on Tariffs and Trade (GATT)., 1969 - 1973; 173; 1 omslag
  - Geheim archief, B.
    - Algemeen, 0.
      - Dossierinventarissen van het geheim archief van de Nederlandse Ambassade in Zuid-Afrika over de periode 1940 - 1974., 174-175; 2 stukken
        - Periode 1940 - 1964, [1940 - 1964], 174
        - Periode 1965 - 1974, [1965 - 1974], 175
      - Agenda' s van ingekomen en uitgegane geheime stukken., 1954 - 1974; 176-177; 2 delen
        - 1954-1969, 176
        - 1970-1974, 177
    - Protocol, 2.
      - Stukken betreffende de ontwikkeling in Zuid-Afrika van naar huidskleur gescheiden diplomatieke ontvangsten naar gemengde., 1963 - 1972; 178; 1 omslag
      - Stukken betreffende de onafhankelijkheidsvieringen van Swaziland., 1969 - 1972; 179; 1 omslag
    - Juridische aangelegenheden, 3.
      - Stukken betreffende de bescherming van de visserij-industrie van Zuid-Afrika door uitbreiding van de territoriale wateren., 1963 - 1967; 180-181; 2 omslagen
        - 1963-1964, 180
        - 1967, 181
      - Stukken betreffende het aannemen van wetten in Zuid-Afrika., 1963 - 1969; 182-183; 2 omslagen
        - General Law Amendment Act, 1963 - 1967, 182
        - Wet betreffende Rechtsbijstand voor Onvermogenden, 1966 - 1969, 183
      - Stukken betreffende de humanitaire situatie in de gevangenissen van Zuid-Afrika., 1965 - 1969; 184; 1 omslag
      - Stukken betreffende het uitzetten (bannings) van inwoners van Zuid-Afrika en buitenlanders krachtens de Suppression of Communism Act., 1965 - 1972; 185; 1 omslag
      - Stukken betreffende de activiteiten van de Nederlandse oorlogsmisdadiger M.J. van Oort in Zuid-Afrika., 1967; 186; 1 omslag
      - Stukken betreffende het overlijden van Bantoes in een gevangeniswagen tijdens het transport naar de rechtbank., 1969 - 1970; 187; 1 omslag
      - Stukken betreffende de processen tegen de deken van de Anglicaanse Kerk, Ffrench Breytagh en de Indiërs Timol en Essop in Zuid-Afrika., 1971 - 1972; 188; 1 omslag
    - Aangelegenheden van openbare rust, orde en veiligheid, 4.
      - Stukken betreffende het verlenen van verblijfsvergunningen en visa door Zuid-Afrika aan buitenlanders met kritiek op het apartheidssysteem., 1969; 189; 1 omslag
    - Verkeer en vervoer, 5.
      - Stukken betreffende aangelegenheden van de Koninklijke Luchtvaart Maatschappij (KLM)., 1949 - 1972; 190-193; 2 pakken en 2 omslagen
        - Algemeen. 1949 - 1961, 190-191
          - 1949-1957, 190; pak
          - 1958-1961, 191; pak
        - Overeenkomsten met Zuid-Afrika en Zimbabwe, 1965 - 1972, 192
        - Wijzigingen in het vervoersquotum naar Zuid-Afrika, 1961 - 1963, 193
      - Stukken betreffende de ontduiking van het verbod op vervoer van goederen uit Zimbabwe (Rhodesië) door Zimbabwe met hulp van Zuid-Afrika., 1969; 194; 1 omslag
    - Economie, migratie, 6.
      - Stukken betreffende de economische sancties van de Verenigde Staten, het Verenigd Koninkrijk en Suriname tegen Zuid-Afrika., 1965 - 1967; 195; 1 omslag
      - Stukken betreffende het immigratiebeleid van Zuid-Afrika ten behoeve van de economische groei., 1967 - 1971; 196; 1 omslag
      - Stukken betreffende technische hulpverlening van Nederland aan Lesotho., 1967 - 1972; 197; 1 omslag
      - Stukken betreffende de gevolgen van de productie van goud voor de economie van Zuid-Afrika., 1968 - 1971; 198; 1 omslag
      - Stukken betreffende het bezoek van een economische missie van Angola en Mozambique aan Zuid-Afrika., 1969; 199; 1 omslag
      - Stukken betreffende moeilijkheden inzake de deelname van de Griekse rederij Hellenic Lines in de Europe / East and South African Conference vanwege de standpunten van Zuid-Afrika., 1969 - 1970; 200; 1 omslag
      - Stukken betreffende het voornemen van de regering van Zuid-Afrika om Bantoewerknemers in de thuislanden op te leiden voor functies in het mijnwezen., 1970; 201; 1 omslag
      - Stukken betreffende het uitsluiten van niet-blanken voor functies in het bedrijfsleven in Zuid-Afrika., 1970 - 1972; 202; 1 omslag
    - Culturele aangelegenheden, 8.
      - Stukken betreffende de houding van de kerken in Zuid-Afrika inzake de apartheidspolitiek., 1963 - 1972; 203; 1 omslag
      - Stukken betreffende het bezoek van een Nederlandse culturele delegatie aan Zuid-Afrika., 1965 - 1967; 204
      - Stukken betreffende het uitsluiten van Zuid-Afrika voor de Olympische Spelen en andere sportevenementen vanwege de apartheidspolitiek., 1967 - 1971; 205; 1 omslag
    - Staatkunde, landsverdediging, internationale organisaties, 9.
      - Staatkunde, 9.1.
        - Binnenlandse staatkunde, 9.1.1.
          - Stukken betreffende de overgang van de protectoraten van het Verenigd Koninkrijk; Botswana (Bechuanaland), Lesotho en Transkei, naar Zuid-Afrika., 1954 - 1964; 206; 1 omslag
          - Stukken betreffende de grondwetswijziging waarbij Zuid-Afrika per 31 mei 1961 een republiek is geworden., 1958 - 1961; 207; 1 omslag
          - Stukken betreffende de onlusten te Sharpeville en het proces tegen de leider van het Pan African Congress, Robert Sobukwe., 1960 - 1971; 208; 1 omslag
          - Stukken betreffende het communisme in Zuid-Afrika., 1961 - 1971; 209-210; 2 omslagen
            - 1961-1964, 209
            - 1965-1971, 210
          - Stukken betreffende verslagen van reizen van de consul-generaal van Kaapstad naar Lesotho., 1962; 211; 1 omslag
          - Stukken betreffende de maatregelen van Zuid-Afrika tegen de Poqo-organisatie in Lesotho., 1963; 212; 1 omslag
          - Stukken betreffende de ontwikkelingen inzake de Coloureds-gemeenschap in Zuid-Afrika., 1963 - 1964; 213; 1 omslag
          - Stukken betreffende onderzoek naar de activiteiten van geheime organisaties in Zuid-Afrika., 1964 - 1972; 214; 1 omslag
          - Stukken betreffende de activiteiten van de Vertegenwoordigende Kleurlingenraad in Zuid-Afrika en de positie van kleurlingen in Zuid-Afrika., 1965 - 1971; 215; 1 omslag
          - Stukken betreffende de ontwikkelingen in de Indiërraad in Zuid-Afrika., 1965 - 1972; 216; 1 omslag
          - Stukken betreffende de politieke partijen in Zuid-Afrika., 1965 - 1972; 217; 1 omslag
          - Stukken betreffende verkiezingen en vergaderingen van de Volksraad in Zuid-Afrika., 1965 - 1972; 218; 1 omslag
          - Stukken betreffende de binnenlandse ontwikkelingen in Zuid-Afrika., 1965 - 1974; 219; 1 omslag
          - Stukken betreffende de ontwikkelingen in de thuislanden., 1965 - 1974; 220-228; 1 pak en 8 omslagen
            - Algemeen, 1966 - 1974, 220
            - Boputhatswana, 1967 - 1972, 221
            - Ciskei, 1968 - 1971, 222
            - Gazankulu, 1969 - 1972, 223
            - Kwazulu, 1968 - 1972, 224
            - Ovamboland, 1968 - 1974, 225
            - Transkei, 1965 - 1972, 226
            - Vendaland, 1969 - 1972, 227
            - Zuidwest-Afrika, 1965 - 1973, 228; pak
          - Stukken betreffende de ontwikkelingen in het apartheidsbeleid van Zuid-Afrika., 1966 - 1971; 229; 1 omslag
          - Stukken betreffende processen tegen terroristen in Zuid-Afrika., 1966 - 1972; 230; 1 pak
          - Stukken betreffende de binnenlandse politieke ontwikkelingen in Swaziland., 1966 - 1973; 231; 1 omslag
          - Stukken betreffende redes en persconferenties van premier Vorster van Zuid-Afrika., 1967 - 1971; 232; 1 omslag
          - Stukken betreffende de reacties van Zuid-Afrika op de infiltraties van terroristenbewegingen uit Malawi, Mozambique en Zambia., 1967 - 1972; 233; 1 omslag
          - Stukken betreffende de uitwijzing door Lesotho van politieke vluchtelingen uit Zuid-Afrika., 1968; 234; 1 omslag
          - Stukken betreffende de staatsgreep in Lesotho en de opvang van koning Moshoeshoe II in Nederland., 1970; 235; 1 pak
          - Stukken betreffende de financiële steun aan bevrijdingsorganisaties in Zuid-Afrika., 1970 - 1972; 236-238; 3 omslagen
            - Algemeen, 1970 - 1972, 236
            - Gift van Israël aan de Organisatie voor Afrikaanse Eenheid, 1971, 237
            - Wereldraad van Kerken, 1970 - 1972, 238
          - Stukken betreffende de maatregelen van Zuid-Afrika tegen father Cosmas Desmond inzake het protest tegen de situatie in de thuislanden Tswanaland en Zululand., 1971 - 1972; 239; 1 omslag
          - Stukken betreffende anti-Nederlandse gevoelens in Mozambique., 1972; 240; 1 omslag
        - Buitenlandse betrekkingen, 9.1.2.
          - Stukken betreffende de bezoeken van Nederlandse hoogwaardigheidsbekleders aan Zuid-Afrika., 1954 - 1973; 241-244; 4 omslagen
            - Fractievoorzitters uit de Tweede Kamer, 1954 - 1973, 241
            - Minister van Sociale Zaken, J.G. Suurhoff, 1958, 242
            - Parlementaire missie, 1964 - 1965, 243
            - Minister van Verkeer en Waterstaat, J.A. Bakker, 1970, 244
          - Stukken betreffende het bezoek van de president van Portugal aan Zuid-Afrika., 1956; 245; 1 omslag
          - Stukken betreffende de afgelasting van de conferentie van het South African Institute of Race Relations in 1963 in Zuid-Afrika., 1959 - 1962; 246; 1 omslag
          - Stukken betreffende de reacties uit Zuid-Afrika inzake de Nederlandse stellingname tegen Zuid-Afrika., 1961 - 1970; 247-248; 1 pak en 1 omslag
            - Protesten van de Nederlandse gemeenschap in Zuid-Afrika vanwege de steun van Nederland voor de motie van censuur gericht tegen Zuid-Afrika in de Algemene Vergadering van de Verenigde Naties op 11 oktober 1961, 1961 - 1962, 247
            - Protesten van de Nederlandse gemeenschap en de regering van Zuid-Afrika vanwege de financiële steun van Nederland aan het International Defence and Aid Fund (DAF), welke families van personen vervolgd wegens hun verzet tegen de Apartheidswetgeving In Zuid-Afrika financieel steunt, 1965 - 1970, 248; pak
          - Stukken betreffende de buitenlandse betrekkingen van Zuid-Afrika., 1961 - 1974; 249-261; 2 pakken en 11 omslagen
            - Algemeen. 1961 - 1969, 249-250
              - 1961-1963, 249
              - 1967-1969, 250
            - Diverse landen, 1966 - 1971, 251; pak
            - Argentinië en Brazilië, 1969 - 1970, 252
            - Lesotho, 1965 - 1974, 253
            - Madagaskar, 1968 - 1972, 254
            - Malawi, 1969 - 1970, 255
            - Mauritius, 1965 - 1971, 256
            - Mozambique, 1965 - 1974, 257
            - Nederland, 1971 - 1974, 258
            - Zambia, 1968 - 1971, 259
            - Zimbabwe. 1962 - 1973, 260-261
              - 1962-1964, 260
              - 1965-1973, 261; pak
          - Stukken betreffende de betrekkingen van de Stichting Nederlands-Zuidafrikaanse Werkgemeenschap met Zuid-Afrika., 1964 - 1965; 262; 1 omslag
          - Stukken betreffende het beleid van de Verenigde Staten ten opzichte van de apartheidspolitiek van Zuid-Afrika., 1965 - 1970; 263; 1 omslag
          - Stukken betreffende de ontwikkelingen in de buitenlandse politiek van Zuid-Afrika., 1965 - 1974; 264; 1 omslag
          - Stukken betreffende het verlenen van ontwikkelingshulp van Zuid-Afrika aan buurlanden., 1966 - 1971; 265; 1 omslag
          - Stukken betreffende het standpunt van Nederland inzake het apartheidsbeleid van Zuid-Afrika en Nederlandse dialooggedachte., 1966 - 1972; 266; 1 omslag
          - Stukken betreffende de mogelijke aanwezigheid van de oorlogsmisdadiger Martin Bormann in Zuid-Afrika., 1967; 267; 1 omslag
          - Stukken betreffende reacties in Zuid-Afrika op de documentaire The Dumping Grounds over de Bantoethuislanden., 1971; 268; 1 omslag
      - Landsverdediging, 9.2.
        - Stukken betreffende de vestiging van wapenfabrieken in Zuid-Afrika., 1954 - 1964; 269; 1 omslag
        - Stukken betreffende oefeningen van de vloot van Zuid-Afrika met de vloot van het Verenigd Koninkrijk., 1954 - 1965; 270; 1 omslag
        - Stukken betreffende de landsverdediging van Zuid-Afrika., 1965 - 1974; 271; 1 omslag
        - Stukken betreffende de toekomst van de marinehaven Simonstown in Zuid-Afrika., 1966 - 1971; 272; 1 omslag
        - Stukken betreffende de levering van onderzeeboten aan Zuid-Afrika door Frankrijk., 1966 - 1972; 273; 1 omslag
        - Stukken betreffende wapen- en materieelleveranties aan Zuid-Afrika door het Verenigd Koninkrijk en Frankrijk., 1967 - 1971; 274; 1 omslag
        - Stukken betreffende incidenten tijdens het verblijf van twee Nederlandse marineschepen in de haven van Kaapstad., 1969 - 1970; 275; 1 pak
        - Stukken betreffende de instelling, organisatie en bevoegdheden van de Staatsveiligheidsdienst van Zuid-Afrika., 1969 - 1972; 276; 1 omslag
        - Stukken betreffende de maritieme activiteiten van de Sovjet-Unie met betrekking tot Zuid-Afrika., 1969 - 1975; 277; 1 omslag
        - Stukken betreffende reacties van Zuid-Afrika op vlootbezoeken van diverse landen aan Zuid-Afrika., 1972; 278; 1 omslag
      - Internationale organisaties, 9.3.
        - Stukken betreffende de verhouding van Zuid-Afrika met de Verenigde Naties (VN)., 1959 - 1974; 279-281; 3 omslagen
          - Algemeen. 1959 - 1974, 279-280
            - 1959-1964, 279
            - 1965-1974, 280
          - Opzeggen van het lidmaatschap van de International Labour Organization (ILO), 1963 - 1964, 281
        - Stukken betreffende de politieke samenwerking van diplomatieke vertegenwoordigers van landen van de Europese Economische Gemeenschap (EEG) in Afrika., 1963; 282; 1 omslag
        - Stukken betreffende de deelname van Lesotho en Zuid-Afrika aan vergaderingen van de Commonwealth., 1966 - 1971; 283; 1 omslag
        - Stukken betreffende de verschillen in benadering van Zuid-Afrika door de leden van de Europese Politieke Samenwerking (EPS)., 1970 - 1973; 284; 1 omslag
- CONSULAAT-GENERAAL ZUID-AFRIKA TE JOHANNESBURG, II.
  - Algemeen, 0.
    - Agenda' s van ingekomen en uitgegane stukken., 1954 - 1974; 285-302; 18 delen
      - 1954 juli 19 - 1955 juni 06 (t/m agendanr. 2755), 285
      - 1955 juni 06 - 1956 apr. 05 (t/m agendanr. 2030), 286
      - 1956 apr. 05 - 1957 jan. 07 (t/m agendanr. 0117), 287
      - 1957 jan. 07 - 1957 nov. 25, 288
      - 1957 nov. 26 - 1958 okt. 21 (t/m agendanr. 5250), 289
      - 1958 okt. 21 - 1959 okt. 21, 290
      - 1959 okt. 22 - 1960 okt. 07 (t/m agendanr. 5160), 291
      - 1960 okt. 07 - 1961 okt. 11 (t/m agendanr. 4338), 292
      - 1961 okt. 11 - 1962 dec. 31, 293
      - 1963 jan. 01 - 1964 juli 29 (t/m agendanr. 2234), 294
      - 1964 juli 29 - 1966 juli 06 (t/m agendanr. 1696), 295
      - 1966 juli 06 - 1968 apr. 05, 296
      - 1968 apr. 08 - 1970 jan. 23 (t/m agendanr. 0224), 297
      - 1970 jan. 23 - 1971 mrt. 25 (t/m agendanr. 0785), 298
      - 1971 mrt. 25 - 1972 jan. 24 (t/m agendanr. 0208) en Salisbury 1971 jan. 01 - mrt. 26, 299
      - 1972 jan. 24 - 1972 dec. 21 (t/m agendanr. 3525), 300
      - 1972 dec. 21 - 1973 okt. 18 (t/m agendanr. 3168), 301
      - 1973 okt. 18 - 1974 aug. 19 (t/m agendanr. 2513), 302
    - Indexen op ingekomen en uitgegane open-, code- en telexberichten en brieven aan het Nederlandse Ministerie van Buitenlandse Zaken en vice versa (accusatiekaarten)., 1959 - 1960; 303; kaartsysteem
    - Dossierinventarissen van het archief van het Nederlands Consulaat-Generaal te Johannesburg over de periode 1955 - 1974., [1965] - 1984; 304-305; 2 stukken
      - Periode 1955 - 1964, 1984, 304
      - Periode 1965 - 1974, [1965 - 1974], 305
  - Organisatie, 1.
    - Stukken betreffende het verzenden en vernietigen van oud archief van het Nederlands Consulaat-Generaal te Johannesburg., 1959 - 1961; 306; 1 omslag
  - Protocol, 2.
    - Stukken betreffende de viering van Nederlandse Koninginnedag in Johannesburg., 1957 - 1964; 307; 1 omslag
    - Stukken betreffende het organiseren van een inzamelingsactie voor het Koningin Juliana Fonds., 1959 - 1960; 308; 1 omslag
  - Juridische aangelegenheden, 3.
    - Stukken betreffende het samenstellen van een overzicht inzake bepalingen van het erfrecht in Zuid-Afrika., 1959; 309; 1 omslag
  - Migratie, 6.
    - Stukken betreffende de voorlichting aan Nederlandse emigranten., 1956 - 1964; 310; 1 omslag
  - Sociale aangelegenheden, 7.
    - Stukken betreffende het organiseren van een hulpactie in Johannesburg voor Hongarije na de inval van de Sovjet-Unie., 1956; 311; 1 omslag
  - Staatkunde, 9.
    - Stukken betreffende de verhouding van Zuid-Afrika tot de Europese Economische Gemeenschap (EEG)., 1961 - 1964; 312; 1 omslag
- CONSULAAT-GENERAAL ZUID-AFRIKA TE KAAPSTAD, III.
  - Algemeen, 0.
    - Agenda' s van ingekomen en uitgegane stukken., 1954 - 1974; 313-328; 16 delen
      - 1955 mrt. 26 - 1955 nov. 02 (t/m agendanr. 8367), 313
      - 1955 nov. 02 - 1956 aug. 29 (t/m agendanr. 4316), 314
      - 1956 aug. 29 - 1957 sep. 12, 315
      - 1957 sep. 13 - 1958 okt. 09 (t/m agendanr. 4010), 316
      - 1958 okt. 09 - 1959 dec. 30, 317
      - 1960 jan. 01 - 1961 mei 19 (t/m agendanr. 1651), 318
      - 1961 mei 19 - 1962 dec. 13 (t/m agendanr. 3492), 319
      - 1962 dec. 13 - 1964 mei 25 (t/m agendanr. 1623), 320
      - 1964 mei 25 - 1964 dec. 31, 321
      - 1965 jan. 04 - 1967 jan. 19, 322
      - 1967 jan. 20 - 1968 nov. 18, 323
      - 1968 nov. 20 - 1970 aug. 26 (t/m agendanr. 2656), 324
      - 1970 aug. 26 - 1972 aug. 04 (t/m agendanr. 1951), 325
      - 1972 aug. 04 - 1974 aug. 21 (t/m agendanr. 2144), 326
      - Hulpagenda' s., 327-328
        - 1954 mrt. 17 - 1959 mrt. 13, 327
        - 1959 mrt. 20 - 1962 dec. 28, 328
    - Dossierinventarissen van het archief van het Nederlands Consulaat-Generaal te Kaapstad over de periode (1953) 1955 - 1974., 1984; 329-330; 2 stukken
      - Periode (1953) 1955 - 1974, 1984, 329
      - Periode 1965 - 1974, 1984, 330
  - Organisatie, 1.
    - Stukken betreffende de opheffing van het Nederlands Vice-Consulaat te Kimberly., 1961 - 1963; 331; 1 omslag
    - Stukken betreffende het verheffen van het Nederlands Vice-Consulaat te Port Elizabeth tot een consulaat., 1962 - 1963; 332; 1 omslag
  - Protocol, 2.
    - Stukken betreffende aangelegenheden met betrekking tot het Nederlands Koninklijk Huis., 1961 - 1974; 333-338; 6 omslagen
      - Viering van Koninginnedag. 1961 - 1974, 333-334
        - 1961-1964, 333
        - 1965-1974, 334
      - Overlijden van prinses Wilhelmina, 1962 - 1963, 335
      - Verloving en huwelijk van prinses Beatrix, 1965 - 1966, 336
      - Geboorten van de prinsen Willem-Alexander, Friso, Maurits, 1967 - 1972, 337
      - Regeringsjubileum van koningin Juliana, 1973, 338
    - Stukken betreffende de herdenking van de Nederlandse gevallenen in de Tweede Wereldoorlog., 1962 - 1974; 339-340; 2 omslagen
      - 1962-1964, 339
      - 1965-1974, 340
  - Juridische aangelegenheden, 3.
    - Stukken betreffende het opsporen van het banksaldo van mr. A.W.C. Baron van Bentick van Schoonheten, consul te Kaapstad., 1941 - 1957; 341; 1 omslag
    - Stukken betreffende bemiddelen bij het aanvragen van uitkeringen voor Nederlandse nazi-vervolgden in Zuid-Afrika., 1954 - 1963; 342; 1 omslag
  - Culturele aangelegenheden, 8.
    - Stukken betreffende de oprichting van een Hollands-Afrikaans Museum in samenwerking met de Zuid-Afrikaanse Stichting Moederland., 1966 - 1969; 343; 1 omslag
    - Stukken betreffende het opsporen van Nederlandse oorlogsgraven in Zuid-Afrika., 1968 - 1971; 344; 1 omslag
  - Staatkunde, 9.